臺灣雲林地方法院民事判決
111年度訴字第99號
原      告  柯盈如  
被      告  徐嘉麗  


上列當事人間請求損害賠償事件，本院於民國111年8月18日言詞
辯論終結，判決如下：
    主      文
被告應給付原告新臺幣伍拾萬元，及自民國一一一年三月三日起
至清償日止，按週年利率百分之五計算之利息。
原告其餘之訴駁回。
訴訟費用由被告負擔二分之一，餘由原告負擔。
本判決原告勝訴部分，得假執行。
原告其餘假執行之聲請駁回。 　
    事 實 及 理 由
壹、程序方面：
一、按因侵權行為涉訟者，得由行為地之法院管轄，民事訴訟法
    第15條第1項定有明文。此所指「因侵權行為涉訟者」，包
    括本於侵權行為所生之損害賠償訴訟。又所謂行為地，凡為
    一部實行行為或其一部行為結果發生之地皆屬之，即除實行
    行為地外，結果發生地亦包括在內（最高法院56年臺抗字第
    369號判決意旨參照）。本件原告主張被告不法侵害原告配
    偶權之行為地發生於雲林縣西螺鎮、虎尾鎮及斗六市之旅館
    等，核屬本院管轄範圍，揆諸前揭規定，本院自有管轄權，
    合先敘明。
二、本件被告經合法通知，未於言詞辯論期日到場，核無民事訴
    訟法第386條各款所列情形，爰依原告之聲請，由其一造辯
    論而為判決。
貳、實體方面：
一、原告起訴主張：原告與第三人甲○○為配偶關係，雙方於民國
    101年1月1日結婚，婚後育有2名子女，婚姻原本幸福和樂。
    兩造與甲○○三人本為相識多年的朋友，因被告未婚生子但其
    男友卻因刑案入監服刑，原告及甲○○夫妻可憐被告需要工作
    收入，故請甲○○雇用被告到其夫妻經營之西螺果菜市場顧攤
    位。然甲○○與被告竟趁工作相處之機會，互相曖昧，被告明
    知甲○○為有配偶之人，仍與之交往，發展成為男女朋友交往
    關係，而甲○○常藉口與菜農接洽出差為由與被告行苟且之行
    為，在原告110年11月得知被告與甲○○通姦行為時，被告不
    但沒有收斂，甚至多次故意傳其與甲○○間通訊軟體對話的截
    圖意向原告「示威」，渠等不軌行為令原告心傷、失望不已
    。原告於110年11月10日凌晨至被告住處質問時，被告也自
    承與甲○○確實有交往的事實，且甲○○亦向原告承認有與被告
    發生性關係，足證被告與甲○○有逾越一般社會通念所能容忍
    之男女交往分際，絕非普通朋友關係，已經破壞原告家庭共
    同生活之圓滿安全及幸福之倫常，干擾原告之家庭及婚姻本
    質，破壞原告與甲○○間對於婚姻和諧圓滿及忠誠義務，被告
    對原告基於配偶關係之身分法益自有不法之侵害，且情節重
    大。原告爰依民法第184條第1項前段、第195條第1項、第3
    項之規定請求被告負損害賠償責任等語。並聲明：被告應給
    付其新臺幣（下同）100萬元，及自起訴狀繕本送達翌日起
    至清償日止，按年息百分之5計算之利息；願供擔保，請准
    宣告假執行。
二、被告未於言詞辯論期日到場，亦未提出書狀作何聲明或陳述
    。
三、本院之判斷：
㈠、經查，原告主張之前揭事實，業據其提出與所述相符之Line
    通訊對話紀錄、原告與甲○○及被告對質影片光碟及譯文等件
    為證，並經本院當庭勘驗上開對質影片光碟，有勘驗筆錄在
    卷可稽。而被告經合法通知，未於言詞辯論期日到場，亦未
    提出書狀為任何聲明或陳述以供審酌，本院綜合上開證據調
    查結果，自堪信原告之主張為真實。
㈡、按因故意或過失，不法侵害他人之權利者，負損害賠償責任
    。故意以背於善良風俗之方法，加損害於他人者亦同。民法
    第184條第1項定有明文。又不法侵害他人之身體、健康、名
    譽、自由、信用、隱私、貞操，或不法侵害其他人格法益而
    情節重大者，被害人雖非財產上之損害，亦得請求賠償相當
    之金額。前項規定於不法侵害他人基於父、母、子女或配偶
    關係之身分法益而情節重大者，準用之。民法第195條第1項
    前段、第3項亦分別定有明文。又按所謂配偶權，係指配偶
    間因婚姻而成立以互負誠實義務為內容之權利，如明知為他
    人配偶卻故與之交往，其互動方式依社會一般觀念，已足以
    動搖婚姻關係所著重應協力保持共同生活圓滿安全幸福之忠
    實目的時，不得謂非有以違背善良風俗之方法，加損害於他
    人之故意，茍配偶確因此受非財產上之損害即精神上痛苦，
    自亦得依法請求賠償。準此，侵害配偶權之行為，不以通姦
    、相姦行為為限，倘夫妻任一方與他人間存有背離一般社交
    行為之不正常往來，且逾越社會一般通念所能容忍之範圍，
    已達破壞婚姻共同生活之圓滿安全及幸福之程度者，即足當
    之。查甲○○為原告之配偶，被告明知甲○○為有配偶之人，竟
    仍為男女朋友關係之交往及性交行為，係故意不法侵害原告
    基於配偶關係之身分法益，顯已破壞原告婚姻共同生活圓滿
    、安全、幸福之權利，被告已故意不法侵害原告基於婚姻關
    係而享有之夫妻身分法益甚明，是原告依民法第184條第1項
    、第195條第1項前段、第3項規定，請求被告賠償非財產上
    損害，當屬有據。
㈢、按慰撫金之賠償須以人格權遭遇侵害，使精神上受有痛苦為
    必要，其核給之標準固與財產上損害之計算不同，然非不可
    斟酌雙方之身分、地位、資力與加害之程度及其他各種情形
    核定相當之數額。其金額是否相當，自應依實際加害情形與
    被害人所受之痛苦及雙方之身分、地位、經濟狀況等關係決
    定之（最高法院51年臺上字第223號、85年度臺上字第460號
    判決意旨參照）。經查，本件被告侵害原告基於配偶關係之
    身分法益，情節重大，業如前述，原告主張其因此而受有精
    神上之痛苦，應屬當然，其請求精神慰撫金，於法有據。茲
    審酌被告學歷為國中畢業（見卷附本院依職權查詢之戶籍資
    料教育程度註記欄所載，見本院卷第133頁），另參以原告
    育有2名年幼子女，並參酌兩造之財產資力（有兩造之稅務
    電子閘門財產所得調件明細表可參，因屬個人隱私，僅予參
    酌，不予揭露），及被告上開侵權行為態樣、持續期間、對
    原告婚姻生活圓滿所造成之影響暨因此所受精神上痛苦之程
    度等一切情狀，認原告向被告請求之精神慰撫金應以50萬元
    為適當，逾此金額之請求，不應准許。
四、末按給付無確定期限者，債務人於債權人得請求給付時，經
    其催告而未為給付，自受催告時起，負遲延責任。其經債權
    人起訴而送達訴狀，或依督促程序送達支付命令，或為其他
    相類之行為者，與催告有同一之效力；遲延之債務，以支付
    金錢為標的者，債權人得請求依法定利率計算之遲延利息；
    應付利息之債務，其利率未經約定，亦無法律可據者，週年
    利率為百分之5，民法第229條第2項、第233條第1項前段及
    第203條分別定有明文。查，原告之民事訴訟起訴狀繕本已
    於111年3月2日送達被告，並於同日發生合法送達效力，此
    有本院送達證書在卷足憑，是原告請求被告自起訴狀繕本送
    達之翌日起即111年3月3日起至清償日止，按年息百分之5計
    算之利息，並無不合，應予准許。
五、綜上所述，原告本於侵權行為之損害賠償請求權，請求被告
    給付原告50萬元，及自111年3月3日起至清償日止，按年息
    百分之5計算之利息為有理由，應予准許，逾上開部分之請
    求，為無理由，均應予駁回。
六、本件原告勝訴部分，因所命給付之金額未逾50萬元，依民事
    訴訟法第389條第1項第5款之規定，應依職權宣告假執行，
    原告就此部分所為假執行之聲請，無非促使法院職權之發動
    ，自無庸為准駁之諭知。又原告敗訴部分，其假執行之聲請
    失所依據，應予駁回。
七、本件事證已臻明確，原告其餘主張及陳述，核於判決結果不
    生影響，爰不逐一論述，附此敘明。
八、訴訟費用負擔之依據：民事訴訟法第79條。
中　　華　　民　　國　　111 　年　　9 　　月　　1 　　日
                  民事第二庭      法  官  吳福森

以上正本係照原本作成。
如對本判決上訴，須於判決送達後20日內向本院提出上訴狀。如
委任律師提起上訴者，應一併繳納上訴審裁判費。
中　　華　　民　　國　　111 　年　　9 　　月　　1 　　日
                                  書記官　程尹鈴